【裁判字號】    97,台抗,330
【裁判日期】    970502
【裁判案由】    違反槍砲彈藥刀械管制條例聲請具保停止羈押
【裁判全文】
最高法院刑事裁定              九十七年度台抗字第三三０號
抗  告  人  甲○○
                    巷26號.
上列抗告人因違反槍砲彈藥刀械管制條例案件，不服台灣高等法
院台南分院中華民國九十七年三月十一日駁回聲請具保停止羈押
之裁定（九十七年度聲字第四五一號），提起抗告，本院裁定如
下：
    主  文
抗告駁回。
    理  由
按被告究竟有無刑事訴訟法第一百零一條、第一百零一條之一所
規定之羈押要件，應否羈押，以及羈押後之原因是否仍然存在，
有無繼續羈押之必要，事實審法院本得斟酌訴訟進行程度及其他
一切情形而為認定，故受羈押之被告除確有刑事訴訟法第一百十
四條所列情形之一，經具保聲請停止羈押不得駁回外，如以其他
原因聲請具保停止羈押，其應否准許，事實審法院自有認定裁量
之權，苟無濫用其權限之情形，即不得任意指為違法。本件原裁
定以：抗告人甲○○涉犯槍砲彈藥刀械管制條例第七條第四項、
第十二條第四項等罪嫌疑重大，經該院法官訊問後，以抗告人所
犯為死刑、無期徒刑或最輕本刑為五年以上有期徒刑之罪非予羈
押，顯難進行審判，而有羈押之必要，因依刑事訴訟法第一百零
一條第一項第三款之規定，於民國九十七年二月四日裁定羈押。
抗告人在原審之聲請意旨雖略稱：抗告人對相關案情已坦承不諱
，且本件事實、證據均已調查完畢，抗告人又為初犯，並無畏罪
潛逃之理，自無再羈押之必要。況抗告人有固定之住所及職業，
且為家中唯一之經濟來源，亟須奉養年邁父親、妻子、小孩，抗
告人突遭收押，致其家人頓失依靠，家中經濟亦陷困境，懇請准
予具保停止羈押，以便回家將家人做妥善之安頓云云。原裁定則
以：抗告人因上開案件，經第一審法院判處有期徒刑五年六月在
案，現由原審調查審理中，綜合卷內客觀具體事證資料，並兼顧
實體真實之發現等因素，認其羈押之原因尚未消滅，且非經羈押
顯難進行審判，而有繼續羈押之必要，並無違反平等或比例原則
之情形。況刑事訴訟係以實現國家刑罰權為目的之司法程序。偵
查、追訴、審判及刑之執行均屬刑事司法之過程。抗告人日後尚
有「刑之執行」之司法權尚待行使，自仍有繼續羈押之必要，且
其聲請亦不符刑事訴訟法第一百十四條第一項所定要件，其聲請
具保停止羈押，自難准許等由，駁回其聲請。經核於法並無違誤
。抗告意旨略謂：(一)抗告人並非經通緝、拘提到案，且有固定住
所，又無串證或逃亡之虞。(二)抗告人所犯雖係五年以上有期徒刑
之罪，然因其係初犯，不知法律之輕重，則依刑事訴訟法第一百
零一條之二之規定，自無羈押之必要，應命具保、責付或限制住
居，不得羈押。(三)抗告人有年邁父親及妻小，自抗告人被羈押後
，家中已陷困境，且其現知悔悟，不宜再予羈押等語。但查抗告
意旨所云，僅屬其實體涉案情節或無關羈押原因消滅與否之個人
說詞，自不得執以指摘原裁定不當，其仍執前詞，就原審裁量職
權之適法行使，任意指摘，難認有理由，應予駁回。
據上論結，應依刑事訴訟法第四百十二條，裁定如主文。
中    華    民    國  九十七  年    五    月    二    日
                      最高法院刑事第四庭
                          審判長法官  林  增  福
                                法官  張  清  埤
                                法官  陳  世  雄
                                法官  蔡  國  在
                                法官  黃  梅  月
      本件正本證明與原本無異
                                      書  記  官
中    華    民    國  九十七  年    五    月    八    日
                                                  Ａ


司法院資訊處製作；財團法人民間司法改革基金會備份。
